【裁判字號】    97,訴,117
【裁判日期】    970205
【裁判案由】    毒品危害防制條例
【裁判全文】
臺灣基隆地方法院刑事判決               97年度訴字第117號
公  訴  人  臺灣基隆地方法院檢察署檢察官
被      告  丙○○
上列被告因毒品危害防制條例案件，經檢察官提起公訴（96年度
毒偵字第3167號），因被告於準備程序中為罪有之陳述，經本院
合議庭裁定由受命法官獨任進行簡式審判程序，判決如下：
    主  文
丙○○施用第一級毒品，累犯，處有期徒刑捌月，扣案之第一級
毒品海洛因壹包（淨重零點貳零公克）併同難以完全析離之外包
裝袋壹只，沒收銷燬之。
    事實及理由
一、本件犯罪事實、證據及應適用之法條，除下列應予補充或更
    正外，其餘均引用起訴書之記載（如附件）：(1)犯罪事實欄
    一第14行至16行關於被告丙○○施用海洛因之時間、地點刪
    除，更正為「於96年10月31日在基隆市○○路 7號佑昌西藥
    房附近馬路邊，於其自用小客車內，以針筒注射皮膚之方式
    」等字，(2)犯罪事實欄一倒數第5行「注射針筒1支」等字後
    增列「（尚未開封使用）」等字，(3)證據補充「被告於本院
    中之自白」，(4)應適用之法條補充「被告持有第一級毒品海
    洛因係供施用，其持有之低度行為應為施用之高度行為所吸
    收，不另論罪。扣案之第一級毒品海洛因淨重0.20公克併同
    難以析離之外包裝袋應整體視為查獲之毒品（蓋無論以何種
    方式分離包裝袋與其內裝之毒品，包裝袋內均會有極微量毒
    品殘留，故上述包裝袋應整體視為查獲毒品，一併依前揭規
    定宣告沒收銷燬之，參見最高法院95年度臺上字第3739號、
    第7354號判決）屬違禁物，依毒品危害防制條例第18條第1
    項前段規定宣告沒收銷燬之。至於扣案之注射針筒 1支經本
    院當庭勘驗後，認其尚未拆封，足認該物尚未供被告施用毒
    品海洛因所用，並非被告供犯罪所用之物，無庸宣告沒收」
    。
二、據上論斷，應依刑事訴訟法第273條之1第1項、第299條第1
    項前段、第310條之2、第454條，毒品危害防制條例第10條
    第1項、第18條第1項，刑法第11條前段、第47條第1項，判
    決如主文。
本案經檢察官甲○○到庭執行職務。
中    華    民    國    97    年    2    月    5      日
                  刑事第三庭法    官  鄭培麗
以上正本證明與原本無異。
對於本件判決如有不服，應於收受送達後10日內，向本院提出上
訴書狀，敘述上訴理由，上訴於臺灣高等法院，並按他造當事人
之人數附具繕本。「切勿逕送上級法院」
中    華    民    國    97    年    2    月    5      日
                            書 記 官  潘端典
附錄論罪法條：
毒品危害防制條例第10條
施用第一級毒品者，處 6 月以上 5 年以下有期徒刑。
施用第二級毒品者，處 3 年以下有期徒刑。
附件：
臺灣基隆地方法院檢察署檢察官起訴書
                                    96年度毒偵字第3167號
    被      告  丙○○  男  33歲（民國○○年○月○○日生）
                        籍設基隆市○○區○○路300號
                        現居基隆市○○區○○路326號
                        國民身分證統一編號：Ｚ000000000號
上列被告因違反毒品危害防制條例案件，業經偵查終結，認應提
起公訴，茲敘述犯罪事實、證據並所犯法條如下：
        犯罪事實
一、丙○○前因施用毒品案件，經送觀察、勒戒後，因無繼續施
    用毒品之傾向，由本署檢察官於民國92年11月14日以92年度
    毒偵字第728 號為不起訴處分確定。復因施用第一級毒品案
    件，由本署檢察官以94年度毒偵字第3019號提起公訴，經臺
    灣基隆地方法院以94年度訴字第1064號判決，判處有期徒刑
    6 月確定，並於95年3月6日易科罰金執行完畢。又因施用第
    一級毒品案件，由本署檢察官以96年度毒偵字第447 號提起
    公訴，經同院以96年度訴字第243號判決，判處有期徒刑7月
    ，於96年8月10日因撤回上訴而確定，嗣經減刑為3月15日，
    甫於96年10月9日易科罰金執行完畢。再於96年6月間，因施
    用第一級毒品案件，由本署檢察官以96年度毒偵字第1970號
    提起公訴，經同院於96年12月18日，以96年度訴字第1014號
    判決，判處有期徒刑10月（尚未確定）。詎其仍未戒除毒癮
    ，復基於施用第一級毒品海洛因之犯意，於96 年11月1日下
    午4 時15分為警採尿往前回溯24小時內之某時許（扣除為警
    查獲之同日下午2 時40分許以後之經過時間），在不詳處所
    ，施用毒品海洛因。嗣為警於96年11月1日下午2時40分許，
    在基隆市○○區○○路7號 「佑昌西藥房」前，查獲其購買
    並丟棄於地上之注射針筒1 支，經警盤查，並經丙○○同意
    ，帶同員警於其所駕駛之車號F4-0501 號自用小客車前座置
    物箱內，查獲其所有之毒品海洛因2包 （淨重總共0.20公克
    、空包裝總重0.37公克），經警採集丙○○之尿液送驗結果
    ，其尿液係呈海洛因之嗎啡陽性反應後，始查悉上情。
二、案經基隆市警察局第四分局報告偵辦。
        證據並所犯法條
一、訊據被告丙○○否認有何施用毒品之犯行，然查，被告丙○
    ○為警查獲後所採集之尿液送驗結果，係呈海洛因之嗎啡陽
    性反應，有基隆市警察局第四分局偵辦毒品案件尿液檢體對
    照表及台灣尖端先進生技醫藥股份有限公司出具之濫用藥物
    檢驗報告（尿液檢體編號：096358號） 各1份附卷可稽，堪
    信被告確有施用毒品海洛因之事實。此外，並有毒品海洛因
    2包 （淨重總共0.20公克、空包裝總重0.37公克）及注射針
    筒1 支扣案可資佐證，復有不起訴處分書、起訴書及刑案資
    料查註紀錄表在卷足憑，是被告所辯，不足採信，本件事證
    明確，被告犯嫌堪予認定。
二、核被告丙○○所為，係涉犯毒品危害防制條例第10條第1 項
    之施用第一級毒品罪嫌。被告曾受徒刑之執行完畢（有本署
    刑案資料查註紀錄表可參），5 年以內，故意再犯本件有期
    徒刑以上之罪，為累犯，請依刑法第47條第1 項規定加重其
    刑。扣案之毒品，請依同條例第18條第1 項前段規定宣告沒
    收並諭知銷燬；施用毒品之器具，請依刑法第38條第1項第2
    款、第3項規定宣告沒收。
三、依毒品危害防制條例第23條第2項、刑事訴訟法第251條第 1
    項提起公訴。
    此  致
臺灣基隆地方法院
中    華    民    國    96    年    12    月    21    日
                              檢察官  乙  ○  ○
本件正本證明與原本無異
中    華    民    國    97    年    1     月    4     日
                              書記官  何  淑  貞
附錄所犯法條：
毒品危害防制條例第10條第1項
    施用第一級毒品者，處 6 月以上 5 年以下有期徒刑。


司法院資訊處製作；財團法人民間司法改革基金會備份。
